最　高　行　政　法　院　裁　定
                                      100年度裁字第455號
上  訴  人　林坤生
訴訟代理人　王仁聰　律師
被 上訴 人　外交部
代　表　人　楊進添
訴訟代理人　王歧正　律師
  　　　　　蔡宗儒　律師
上列當事人間有關核發證明事務事件，上訴人對於中華民國99年
10月14日臺北高等行政法院99年度訴字第1416號判決，提起上訴
，本院裁定如下：
　　主  文
上訴駁回。
上訴審訴訟費用由上訴人負擔。
　　理  由
一、按對於高等行政法院判決之上訴，非以其違背法令為理由，
    不得為之，行政訴訟法第242條定有明文。依同法第243條第
    1項規定，判決不適用法規或適用不當者，為違背法令；而
    判決有同條第2項所列各款情形之一者，為當然違背法令。
    是當事人對於高等行政法院判決上訴，如依行政訴訟法第24
    3條第1項規定，以高等行政法院判決有不適用法規或適用不
    當為理由時，其上訴狀或理由書應有具體之指摘，並揭示該
    法規之條項或其內容；若係成文法以外之法則，應揭示該法
    則之旨趣；倘為司法院解釋或本院之判例，則應揭示該判解
    之字號或其內容。如以行政訴訟法第243條第2項所列各款情
    形為理由時，其上訴狀或理由書，應揭示合於該條項各款之
    事實。上訴狀或理由書如未依此項方法表明，或其所表明者
    與上開法條規定不合時，即難認為已對高等行政法院判決之
    違背法令有具體之指摘，其上訴自難認為合法。
二、本件上訴人為參加中醫師檢覈，於民國84年11月2日向駐巴
    拉圭共和國（下稱巴拉圭）大使館申請核發僑居證明書，證
    明其自76年8月6日起至84年11月2日止，以僑民身分在巴拉
    圭居住5年以上。當時駐巴拉圭大使館依上訴人持我國護照
    出入境之資料，於84年11月2日准核發僑居證明書。嗣考選
    部因民眾檢舉，函請法務部調查局北部地區機動工作組（下
    稱北機組）調查後，北機組以97年12月10日電廉八字第0977
    8050380號函復考選部，上訴人於76年8月6日至84年11月2日
    間，交錯使用我國及巴拉圭護照出入境我國達18次，在國外
    實際居住日數合計僅971日，未滿5年。被上訴人乃依職權，
    以98年9月21日部授領三字第0987000475號函撤銷核發予上
    訴人之僑居證明書。上訴人不服，循序提起行政訴訟，遭原
    審判決駁回，乃對原判決上訴，主張略以：（一）原判決以
    上訴人主觀上無法知悉之領務手冊、函釋等行政規則認上訴
    人對僑居證明之5年計算方式有所誤解，卻又認上訴人於申
    請提供5年僑居證明時檢附之證明文件有所保留，不符合信
    賴保護要件，其理由顯有矛盾。（二）據被上訴人80年頒行
    之領務事務手冊及82年6月22日外（82）領外三字第8231547
    7號函釋，並無法得出上訴人負協力義務之結論，故原判決
    調查證據顯有違誤，有行政訴訟法第243條第1項之違背法令
    。（三）上訴人於原審審理時提出之臺北高等行政法院95年
    度訴字第2610號判決，載有上訴人實際居住國外未滿5年等
    語，則被上訴人最遲於收受該判決時即知悉有此事，故被上
    訴人撤銷上訴人僑居證明書時，已逾2年除斥期間。原判決
    以行政程序法第121條之「知有撤銷原因時起」係指明知及
    確實知曉有違法情事，而認本件並無逾除斥期間，其認事用
    法顯有違誤，亦顯然違反誠信原則及行政程序法第121條之
    立法意旨等語。雖以該判決違背法令為由，惟核其上訴理由
    ，係就原審取捨證據、認定事實之職權行使，指摘其為不當
    ，並就原審已論斷者，泛言未論斷，或就原審所為論斷，泛
    言其論斷矛盾，暨就原判決關於上訴人之信賴不值得保護之
    論斷無影響之「協力義務」部分為指摘，而非具體表明合於
    不適用法規、適用法規不當、或行政訴訟法第243條第2項所
    列各款之情形，難認對原判決之如何違背法令已有具體之指
    摘。依首開規定及說明，應認其上訴為不合法。
三、據上論結，本件上訴為不合法。依行政訴訟法第249條第1項
    前段、第104條、民事訴訟法第95條、第78條，裁定如主文
    。
中　　華　　民　　國　　100　 年　　2　　 月　　24　　日
                    最高行政法院第四庭
                        審判長法官　黃　璽　君
                              法官　姜  素  娥
                              法官　林  文  舟
                              法官　陳  國  成
                              法官　楊　惠　欽

以  上  正  本  證  明  與  原  本  無  異
中　　華　　民　　國　　100　 年　　2　　 月　　24　　日
　　　　　　　　　　　　　　　書記官　張　雅　琴